### Indefinite object forms
mpënam        # look at 1sg
këpënam       # look at 2sg
pënam         # look at 3sg
mpënamuhëna   # look at 1p
kpënamuhëna   # look at 12
kpënamuhëmo   # look at 2p
pënamùk       # look at 3p

mpenam        # look at 1sg
kepenam       # look at 2sg
penam         # look at 3sg
mpenamuhena   # look at 1p
kpenamuhena   # look at 12
kpenamuhemo   # look at 2p
penamuk       # look at 3p


nëmëshënëm        # gët 1sg
këmëshënëm        # gët 2sg
mëshënëm          # gët 3sg
nëmëshënëmhumëna  # gët 1p
këmëshënëmhumëna  # gët 12
këmëshënëmhumo    # gët 2p
mëshënëmùk        # gët 3p

nemeshenem        # get 1sg
kemeshenem        # get 2sg
meshenem          # get 3sg
nemeshenemhumena  # get 1p
kemeshenemhumena  # get 12
kemeshenemhumo    # get 2p
meshenemuk        # get 3p


mpetu         # bring 1sg
kpetu         # bring 2sg
petu          # bring 3sg
mpetuhëna     # bring 1p
kpetuhëna     # bring 12
kpetuhëmo     # bring 2p
petuwàk       # bring 3p

mpetu         # bring 1sg
kpetu         # bring 2sg
petu          # bring 3sg
mpetuhena     # bring 1p
kpetuhena     # bring 12
kpetuhemo     # bring 2p
petuwak       # bring 3p


nem           # see 1sg
nnem          # see 1sg
kënem         # see 2sg
nem           # see 3sg
nemhumëna     # see 1p
nnemhumëna    # see 1p
kënemhumëna   # see 12
kënemhumo     # sëë 2p
nëmùk         # sëë 3p

nem           # see 1sg
nnem          # see 1sg
kenem         # see 2sg
nem           # see 3sg
nemhumena     # see 1p
nnemhumena    # see 1p
kenemhumena   # see 12
kenemhumo     # see 2p
nemuk         # see 3p


nëmichi       # ëat 1sg 
këmichi       # ëat 2sg
michu         # ëat 3sg
nëmichihëna   # ëat 1p
këmichihëna   # ëat 12
këmichihëmo   # ëat 2p
michëwàk      # eat 3p
michuwàk      # eat 3p

nemichi       # eat 1sg 
kemichi       # eat 2sg
michu         # eat 3sg
nemichihena   # eat 1p
kemichihena   # eat 12
kemichihemo   # eat 2p
michewak      # eat 3p
michuwak      # eat 3p


### Singular object forms
mpënamën
kpënamën
pwënamën
mpënamënën
kpënamënën
kpënamëneyo
pwënamëneyo

nëmëshënëmën
këmëshënëmën
mëshënëmën
nëmëshënëmënën
këmëshënëmënën
këmëshënëmëneyo
mëshënëmëneyo

mpetun
kpetun
pwetun
mpetunën
kpetunën
kpetuneyo
pwetuneyo

nemën
kënemën
wënemën
nemënën
kënemënën
kënemëneyo
wënemëneyo

nëmichin
këmichin
mwichin
nëmichinën
këmichinën
këmichineyo
mwichineyo
